<!DOCTYPE html PUBLIC "-//W3C//DTD XHTML 1.0 Transitional//EN" "http://www.w3.org/TR/xhtml1/DTD/xhtml1-transitional.dtd">
<html xmlns="http://www.w3.org/1999/xhtml">
<head>
	<meta http-equiv="Content-Type" content="text/html; charset=iso-8859-1" />
	<title>Ymmärrä suomea</title>
	<style type="text/css" media="all">@import "css/styles.css";</style>
	<script type="text/javascript" src="swfobject.js"></script>
</head>
<body class="font-medium">
	<div id="main-wrapper">
		<div id="topbar"></div>
		<div id="main-menu">
			<table cellspacing="0" cellpadding="0" border="0" class="add-links"><tr>
				<td class="item"><img class="raquo" src="i/raquo.gif" alt="" height="7" width="4" /><a href="/ymmarra/index.php?moduli=sanakirja">Sanakirja</a></td>
				<td class="item"><img class="raquo" src="i/raquo.gif" alt="" height="7" width="4" /><a href="/ymmarra/index.php?moduli=verbit">Verbiluettelo</a></td>
				<td class="item"><img class="raquo" src="i/raquo.gif" alt="" height="7" width="4" /><a href="/ymmarra/index.php?moduli=kielioppi">Kielioppi</a></td>
			</tr></table>
			<table cellspacing="0" cellpadding="0" border="0"><tr>
				<td class="item"><img class="raquo" src="i/raquo.gif" alt="" height="7" width="4" /><a href="/ymmarra/index.php">Etusivu</a></td>
				<td class="item"><img class="raquo" src="i/raquo.gif" alt="" height="7" width="4" /><a href="/ymmarra/index.php?moduli=tekstit">Lukutekstit</a></td>
			</tr></table>
		</div>
		<div id="content">
			<table cellspacing="0" cellpadding="0" border="0" id="content-wrapper"><tr>
				<td>
					<div id="left-menu">
												<div class="header-verb"><span>Verbit</span></div>
						<div class="menu">
								<div class="init"><a href="/ymmarra/index.php?moduli=verbit&kirjain=a">A</a></div>
								<div class="init"><a href="/ymmarra/index.php?moduli=verbit&kirjain=e">E</a></div>
								<div class="init"><a href="/ymmarra/index.php?moduli=verbit&kirjain=h">H</a></div>
								<div class="init"><a href="/ymmarra/index.php?moduli=verbit&kirjain=i">I</a></div>
								<div class="init"><a href="/ymmarra/index.php?moduli=verbit&kirjain=j">J</a></div>
								<div class="init"><a href="/ymmarra/index.php?moduli=verbit&kirjain=k">K</a></div>
								<div class="init"><a href="/ymmarra/index.php?moduli=verbit&kirjain=l">L</a></div>
								<div class="init"><a href="/ymmarra/index.php?moduli=verbit&kirjain=m">M</a></div>
								<div class="init"><a href="/ymmarra/index.php?moduli=verbit&kirjain=n">N</a></div>
								<div class="init"><a href="/ymmarra/index.php?moduli=verbit&kirjain=o">O</a></div>
								<div class="init"><a href="/ymmarra/index.php?moduli=verbit&kirjain=p">P</a></div>
								<div class="init"><a href="/ymmarra/index.php?moduli=verbit&kirjain=r">R</a></div>
								<div class="init"><a href="/ymmarra/index.php?moduli=verbit&kirjain=s">S</a></div>
								<div class="init"><a href="/ymmarra/index.php?moduli=verbit&kirjain=t">T</a></div>
								<div class="init"><a href="/ymmarra/index.php?moduli=verbit&kirjain=u">U</a></div>
								<div class="init"><a href="/ymmarra/index.php?moduli=verbit&kirjain=v">V</a></div>
								<div class="init"><a href="/ymmarra/index.php?moduli=verbit&kirjain=y">Y</a></div>
								<div class="init"><a href="/ymmarra/index.php?moduli=verbit&kirjain=Ä">Ä</a></div>
						</div>					</div>
				</td>
				<td>
					<div id="main-content">
						<div id="path">
							<a href=".">Etusivu</a> &gt; <a href="/ymmarra/index.php?moduli=verbit&kirjain=R">R</a>						</div>
													<h1>REPÄISTÄ</h1>
						<table cellspacing="0" cellpadding="0" border="0">
							<tr>
								<td colspan="2" style="padding-bottom:10px;"><strong>Aktiivin indikatiivi</strong></td>
							</tr>
							<tr>
								<td><pre>PREESENS                   
minä      repäisen         
sinä      repäiset         
hän       repäisee         
me        repäisemme       
te        repäisette       
he        repäisevät       

PASSIIVI
          repäistään       

IMPERFEKTI                 
         repäisin          
         repäisit          
         repäisi           
         repäisimme        
         repäisitte        
         repäisivät        

PASSIIVI
         repäistiin        

PERFEKTI
olen     repäissyt         
olet     repäissyt         
on       repäissyt         
olemme   repäisseet        
olette   repäisseet        
ovat     repäisseet        

PASSIIVI
on       repäisty          

PLUSKVAMPERFEKTI
olin     repäissyt         
olit     repäissyt         
oli      repäissyt         
olimme   repäisseet        
olitte   repäisseet        
olivat   repäisseet        

PASSIIVI
oli      repäisty          
</pre></td>
								<td>&nbsp;&nbsp;&nbsp;</td>
								<td><pre>     KIELTOMUOTO
     en        repäise
     et        repäise
     ei        repäise
     emme      repäise
     ette      repäise
     eivät     repäise


     ei        repäistä 

   
     en        repäissyt
     et        repäissyt
     ei        repäissyt
     emme      repäisseet
     ette      repäisseet
     eivät     repäisseet


     ei        repäisty  


    en      ole repäissyt
    et      ole repäissyt
    ei      ole repäissyt
    emme    ole repäisseet
    ette    ole repäisseet
    eivät   ole repäisseet


    ei      ole repäisty   


    en    ollut  repäissyt
    et    ollut  repäissyt
    ei    ollut  repäissyt
    emme  olleet repäisseet
    ette  olleet repäisseet
    eivät olleet repäisseet


    ei    ollut  repäisty
</pre></td>
							</tr>
						</table>
						<table cellspacing="0" cellpadding="0" border="0">
							<tr>
								<td colspan="2" style="padding-bottom:10px;"><strong>Aktiivin konditionaali</strong></td>
							</tr>
							<tr>
								<td><pre>PREESENS 
minä     repäisisin        
sinä     repäisisit        
hän      repäisisi         
me       repäisisimme      
te       repäisisitte      
he       repäisisivät      

PASSIIVI
         repäistäisiin     

PERFEKTI
olisin   repäissyt         
olisit   repäissyt         
olisi    repäissyt         
olisimme repäisseet        
olisitte repäisseet        
olisivat repäisseet        

PASSIIVI
olisi    repäisty          
</pre></td>
								<td>&nbsp;&nbsp;&nbsp;</td>
								<td><pre> 
    en          repäisisi
    et          repäisisi
    ei          repäisisi
    emme        repäisisi
    ette        repäisisi
    eivät       repäisisi 


    ei          repäistäisi


    en olisi    repäissyt
    et olisi    repäissyt
    ei olisi    repäissyt
    emme olisi  repäisseet
    ette olisi  repäisseet
    eivät olisi repäisseet


    ei olisi    repäisty
</pre></td>
							</tr>
						</table>
						<table cellspacing="0" cellpadding="0" border="0">
							<tr>
								<td colspan="2" style="padding-bottom:10px;"><strong>Aktiivin potentiaali</strong></td>
							</tr>
							<tr>
								<td><pre>PREESENS
minä     repäissen         
sinä     repäisset         
hän      repäissee         
me       repäissemme       
te       repäissette       
he       repäissevät       
PASSIIVI
         repäistäneen      

PERFEKTI
lienen   repäissyt         
lienet   repäissyt         
lienee   repäissyt         
lienemme repäisseet        
lienette repäisseet        
lienevät repäisseet        

PASSIIVI
lienee   repäisty          
</pre></td>
								<td>&nbsp;&nbsp;&nbsp;</td>
								<td><pre> 
    en          repäisse
    et          repäisse
    ei          repäisse
    emme        repäisse
    ette        repäisse
    eivät       repäisse

    ei          repäistäne


    en    liene repäissyt
    et    liene repäissyt
    ei    liene repäissyt
    emme  liene repäisseet
    ette  liene repäisseet
    eivät liene repäisseet


    ei    liene repäisty
</pre></td>
							</tr>
						</table>
						<table cellspacing="0" cellpadding="0" border="0">
							<tr>
								<td colspan="2" style="padding-bottom:10px;"><strong>Aktiivin imperatiivi</strong></td>
							</tr>
							<tr>
								<td><pre>PREESENS

(sinä)   repäise           
(hän)    repäisköön        
(me)     repäiskäämme      
(te)     repäiskää         
(he)     repäiskööt        

PASSIIVI
         repäistäköön      

PERFEKTI

ole      repäissyt         
olkoon   repäissyt         
olkaamme repäisseet        
olkaa    repäisseet        
olkoot   repäisseet        

PASSIIVI

olkoon   repäisty          
</pre></td>
								<td>&nbsp;&nbsp;&nbsp;</td>
								<td><pre> 

    älä         repäise
    älköön      repäiskö
    älkäämme    repäiskö
    älkää       repäiskö
    älkööt      repäiskö


    älköön      repäistäkö



    älä ole       repäissyt
    älköön olko   repäissyt
    älkäämme olko repäisseet
    älkää olko    repäisseet
    älkööt olko   repäisseet



    älköön olko   repäisty
</pre></td>
							</tr>
						</table>
						<table cellspacing="0" cellpadding="0" border="0">
							<tr>
								<td colspan="2" style="padding-bottom:10px;"><strong>Verbin nominaalimuodot</strong></td>
							</tr>
							<tr>
								<td><pre>I INFINITIIVI              

Lyhyempi muoto:            
         repäistä          

Pitempi muoto:             
         repäistäkseni     
         repäistäksesi
         repäistäkseen
         repäistäksemme
         repäistäksenne
         repäistäkseen

III  INFINITIIVI           

inessiivi    repäisemässä  
elatiivi     repäisemästä  
illatiivi    repäisemään   
adessiivi    repäisemällä
abessiivi    repäisemättä  
instruktiivi repäisemän    
                           
Passiivi
instruktiivi repäistämän   
                           
                           


</pre>
</body>
</html>
</pre></td>
								<td>&nbsp;&nbsp;&nbsp;</td>
								<td><pre> II INFINITIIVI

 inessiivi    repäistessä
 instruktiivi repäisten

 Passiivi
 inessiivi    repäistäessä  






 IV INFINITIIVI

 nominatiivi  repäiseminen
 partitiivi   repäisemistä
    

 I PARTISIIPPI
 aktiivi      repäisevä
 passiivi     repäistävä

 II PARTISIIPPI
 aktiivi      repäissyt 
 passiivi     repäisty  





</pre></td>
							</tr>
						</table>

					</div>
				</td>
			</tr></table>		</div>
		<div id="footer"><a href="http://www.oph.fi/"><img src="i/oph_logo_ymmarrasuomea.gif" width="157" height="35" alt="OPH" /></a></div>
	</div>
</body>
</html>
